臺灣高等法院刑事判決　　　　　　　　　　　　　九十三年度上訴字第二九七二號
　　上　訴　人
　　即　被　告　乙○○
右上訴人因搶奪案件，不服臺灣板橋地方法院九十三年度訴字第一一三五號，中華民
國九十三年八月十三日第一審判決（起訴案號：臺灣板橋地方法院檢察署九十三年度
偵字第四０六五號），提起上訴，本院判決如左：
    主  文
上訴駁回。
    事  實
一、乙○○前因違犯毒品危害防制條例及偽造文書等案件，經原審法院及本院先後判
    處有期徒刑五月、六月，並經本院裁定定應執行有期徒刑十月，於九十一年四月
    二十八日因縮刑期滿執行完畢。詎仍不知悔改，於九十三年二月二十日上午十一
    時許，在臺北縣三重市○○路○段七六號巷口，見甲○○獨自一人手提手提包行
    走，因缺錢花用，竟意圖為自己不法之所有，趁甲○○不備之際，騎乘車牌號碼
    ＥＡＡ—二五七號輕型機車（該車為乙○○母親張淑麗所有），自後伸出右手搶
    奪甲○○所有黑色手提包及紙手提袋各乙只（內有現款新臺幣約二千五百元、門
    號0000000000號之摩托羅拉牌Ｖ66型行動電話機、門號000000
    0000號之ＡＰＢＷＡＰ1000型行動電話各乙支、國泰世華銀行白金卡、國泰
    銀行ＳＯＧＯ聯名卡、萬泰銀行京華城聯名卡等信用卡各乙張、提款卡三張）得
    手後逃逸。乙○○於逃逸過程中因與一名騎乘機車老人發生擦撞，致將得手之上
    開黑色手提包及紙手提袋各乙只掉落地上，嗣因甲○○已追趕而至，並有路人劉
    世國前來查看，乙○○乃棄贓逃逸。經甲○○拾回上開遭搶贓物報警，並提供劉
    世國記下的車牌號碼，而循線查獲上情。
二、案經被害人甲○○訴由臺北縣政府警察局三重分局報請臺灣板橋地方法院檢察署
    檢察官偵查起訴。
    理  由
一、右開犯罪事實，業據上訴人即被告乙○○坦承不諱（見原審卷第三十一至三十三
    頁、第三十四頁、本院卷第四十二頁），核與證人即被害人甲○○就遭搶奪及取
    回贓物經過之指訴（見偵查卷第三十二、六十一頁反面至六十二頁），及證人劉
    世國於檢察官偵查中證稱上訴人與一名騎乘機車老人發生擦撞後，背包及手提袋
    掉落地上，有一女子（即甲○○）追上來稱被搶劫，並撿回其手提袋及背包等情
    核符一致（見偵查卷第六十七頁反面至六十八頁），並有上訴人行搶時所穿著之
    外套一件扣案及所騎乘之機車照片（見偵查卷第四十頁）在卷足佐。事證明確，
    上訴人犯行，堪以認定。
二、核上訴人所為，係犯刑法第三百二十五條第一項之搶奪罪。上訴人前因違犯毒品
    危害防制條例及偽造文書等案件，經原審法院及本院先後判處有期徒刑五月、六
    月，並經本院裁定定應執行有期徒刑十月，於九十一年四月二十八日因縮刑期滿
    執行完畢，有本院被告全國前案紀錄表可考，其於有期徒刑執行完畢後五年內再
    犯本件有期徒刑以上刑之罪，為累犯，應依法加重其刑。原審適用上開規定，並
    審酌上訴人年輕力壯、因缺錢花用即騎乘機車搶奪他人財物之犯罪動機、目的、
    手段、搶奪財物之性質與對被害人財產法益所生損害、犯罪後尚能坦承犯行之態
    度等一切情狀，量處有期徒刑十月。經核認事用法均無違誤，量刑亦稱允當並無
    失之過重之情形。上訴意旨徒空爭執原判決量刑過重，為無理由，應予駁回。
據上論斷，應依刑事訴訟法第三百六十八條，判決如主文。
本案經檢察官鄭龍照到庭執行職務。
中　　　華　　　民　　　國　　九十三　　年　　 十二 　　月　　  十 　　日
                              臺灣高等法院刑事第十庭
                                  審判長法  官  溫　耀　源
                                        法  官  邱　同　印
                                        法  官  吳      燦
右正本證明與原本無異。
如不服本判決，應於收受送達後十日內向本院提出上訴書狀，其未敘述上訴之理由者
並得於提起上訴後十日內向本院補提理由書（均須按他造當事人之人數附繕本）。
          　　　　　　　　　　　　　　　書記官  陳　靜　姿
中　　　華　　　民　　　國　　九十三　　年　　 十二 　　月　　　十　　　日
附錄：本案論罪科刑法條全文
刑法第三百二十五條
意圖為自己或第三人不法之所有，而搶奪他人之動產者，處六月以上五年以下有期徒
刑。
因而致人於死者，處無期徒刑或七年以上有期徒刑，致重傷者，處三年以上十年以下
有期徒刑。
第一項之未遂犯罰之。
